臺灣高等法院刑事判決
109年度上易字第561號
上  訴  人  
即  被  告  廖偉忞


上列上訴人因毒品危害防制條例案件，不服臺灣桃園地方法院10
8年度審易字第1720號，中華民國108年12月20日第一審判決（起
訴案號：臺灣桃園地方檢察署108年度毒偵字第1268號），提起
上訴，本院判決如下：
    主  文
上訴駁回。
    事  實
一、廖偉忞基於施用第二級毒品甲基安非他命之犯意，於民國10
    8年2月20日晚間某時，在桃園市○○區○○路0段00巷00號住處
    內，將甲基安非他命置入玻璃球吸食器內燒烤吸食所產生之
    煙霧，以此方式施用第二級毒品甲基安非他命1次。嗣於108
    年2月21日上午7時30分許，為警在上址查獲，並扣得如附表
    編號1所示之甲基安非他命7包及廖偉忞所有供施用毒品所用
    之玻璃球吸食器1組（含玻璃球1個、吸管2支，如附表編號2
    所示）。
二、案經桃園市政府警察局中壢分局報告臺灣桃園地方檢察署檢
    察官偵查起訴。 　　
    理  由
一、上揭犯罪事實，業據上訴人即被告廖偉忞（下稱被告）於偵
    查及原審訊問、審理時坦承不諱（見毒偵字卷第57頁，原審
    卷第76頁、第93至99頁），且被告遭查獲後於同日上午9時3
    0分為警所採集之尿液檢體經送檢驗結果，確呈安非他命、
    甲基安非他命陽性反應，此有桃園市政府警察局中壢分局真
    實姓名與尿液毒品編號對照表、毒品檢體送驗紀錄表、檢體
    監管紀錄表、台灣檢驗科技股份有限公司（濫用藥物實驗室
    -台北）108年3月18日出具之濫用藥物檢驗報告各1份附卷可
    稽（見毒偵字卷第25至28頁、第62頁），並有現場及扣押物
    照片1份在卷（見毒偵字卷第30至37頁）及如附表編號1、2
    所示之結晶7包、玻璃球吸食器1組（含玻璃球1個、吸管2支
    ）扣案足憑。且將該結晶7包送交通部民用航空局航空醫務
    中心檢驗，檢出含第二級毒品甲基安非他命成分等情，有上
    開醫務中心108年5月23日航藥鑑字第0000000號鑑定書1紙在
    卷可按（見毒偵字卷第67頁，詳細檢驗結果如附表編號1所
    示），足認被告之任意性自白核與事實相符，堪以採信。被
    告前因施用第二級毒品案件，經臺灣桃園地方法院（下稱桃
    園地院）以100年度毒聲字第1027號裁定送觀察、勒戒後，
    認無繼續施用毒品傾向，於101年3月8日執行完畢釋放出所
    ，並經臺灣桃園地方檢察署檢察官以100年度毒偵字第4256
    號、第5914號為不起訴處分確定；又於前開觀察、勒戒執行
    完畢釋放後5年內之同年5月間，因施用第二級毒品案件，經
    桃園地院以101年度壢簡字第1248號判決判處有期徒刑2月確
    定，有本院被告前案紀錄表、在監在押紀錄表各1 份在卷足
    憑，被告犯施用毒品罪遭觀察勒戒執行完畢釋放後5年內已
    再犯施用毒品罪之紀錄，本件施用毒品犯行，即非屬毒品危
    害防制條例第20條第3項所規定之5年後再犯之情形，檢察官
    依法起訴，自無不合。綜上，本件事證明確，被告犯行堪以
    認定，應依法論科。
二、論罪及駁回上訴之理由
  ㈠核被告所為，係犯毒品危害防制條例第10條第2項之施用第二
    級毒品罪。被告因施用甲基安非他命而持有該毒品之低度行
    為，應為施用之高度行為吸收，不另論罪。
  ㈡被告前因⒈施用第二級毒品案件，經桃園地院以102年度壢簡
    字第621號判決判處有期徒刑4月確定；⒉施用第二級毒品案
    件，經桃園地院以102年度壢簡字第1756號判決判處有期徒
    刑3月確定；⒊竊盜案件，經桃園地院以103年度審易字第132
    4號判決判處有期徒刑7月確定；⒋施用第二級毒品案件，經
    桃園地院以102年度壢簡字第1544號判決判處有期徒刑4月確
    定；⒌施用第二級毒品案件，經臺灣基隆地方法院以103年度
    基簡字第42號判決判處有期徒刑4月確定；⒍公共危險案件，
    經臺灣屏東地方法院以103年度交簡字第78號判處有期徒刑3
    月確定；⒎施用第二級毒品案件，經桃園地院以103年度審易
    字第1292號、第1305號判決分別判處有期徒刑6月、4月，應
    執行有期徒刑8月確定，⒈至⒊所示之罪刑，經桃園地院以103
    年度聲字第3997號裁定定應執行有期徒刑1年確定，⒋至⒎所
    示之罪刑，經同法院以103年聲字第3432號裁定定應執行刑
    有期徒刑1年5月確定，上開二應執行刑入監接續執行，於10
    4年7月28日縮刑假釋出監，嗣假釋遭撤銷，尚餘殘刑有期徒
    刑8月又24日，另因⒏施用第二級毒品罪，經桃園地院以105
    年度審易字第1336號判決判處有期徒刑6月確定；⒐施用毒品
    案件，經桃園地院以105年度審易字第1663號判決判處有期
    徒刑6月確定；⒑施用第二級毒品案件，經桃園地院以106年
    度審易字第1058號判決判處有期徒刑7月確定，⒏至⒐所示之
    罪刑，經桃園地院以107年度聲字第816號裁定定應執行有期
    徒刑10月確定，並與⒑所示之罪刑及前述殘刑有期徒刑8月又
    24日接續執行，於108年1月15日縮刑期滿執行完畢，有本院
    被告前案紀錄表1份在卷可憑，其於有期徒刑之執行完畢後5
    年內故意再犯本件有期徒刑以上之罪，為累犯，又參酌司法
    院釋字第775號解釋意旨，審酌被告前已因多起施用毒品犯
    行經法院科刑並執行完畢，卻未能謹慎守法，執畢後又犯本
    件施用毒品罪，刑罰反應力薄弱，應依刑法第47條第1項之
    規定加重其刑。
  ㈢原審以被告犯毒品危害防制條例第10條第2項之施用第二級毒
    品罪，事證明確，復依累犯規定加重其刑，且審酌被告前已
    屢犯施用第二級毒品罪，仍未戒除施用毒品之劣習，再犯本
    件施用毒品犯行，深存違犯此類罪行之特別惡性以致屢蹈同
    非，惟衡以施用毒品乃戕己身心健康之行為，對他人法益不
    生任何直接實質之侵害，反社會性之成份甚薄，且被告犯後
    坦認犯行，態度尚可等情狀，量處有期徒刑7月，並就扣案
    之附表編號1之毒品甲基安非他命諭知沒收銷燬，附表編號2
    之玻璃球吸食器1組諭知沒收，認事用法及量刑均無不當，
    應予維持。
  ㈣被告上訴意旨略以：被告患有精神疾病，因長期精神壓力、
    無法控制自我，才會碰觸毒品，之前在母親陪同下到醫院勒
    戒半年，出院後，又無法控制自我、吃藥也無效，才又再次
    吸食毒品，自知吸毒是犯法行為，但因精神疾病而無法控制
    ，犯下錯誤，並非無視法律規範，為此，請求法院給予改過
    自新之機會等語。惟原判決關於科刑部分，業於理由內具體
    說明其審酌之依據及理由（見原判決事實及理由欄「二、㈢
    」所載），係基於行為人之責任基礎，斟酌刑法第57條所列
    情狀，而為刑之量定，既未逾越法定刑度，亦無裁量權濫用
    或輕重失衡之情形。被告上訴意旨僅係陳述施用毒品的原因
    ，並自陳知悉吸毒是犯法行為等語，且被告於警詢時當被問
    及為何要吸食甲基安非他命，答稱可以提振精神，已吸食三
    十幾年等語，可見其係因長期沾染毒品致身癮、心癮難戒，
    本案別無其他法定減輕事由，原審量定之刑亦無違法或不當
    情事，被告猶執前詞提起上訴，並無理由，應予駁回。
三、被告經本院合法傳喚，無正當理由不到庭，爰不待其陳述而
    為一造辯論判決。
據上論斷，應依刑事訴訟法第368條、第371條，判決如主文。
本案經檢察官林欣怡提起公訴，檢察官滕治平到庭執行職務。
中　　華　　民　　國　　109 　年　　4 　　月　　28　　日
                  刑事第六庭  審判長法　官  劉方慈
                                    法　官  朱嘉川
                                    法　官  許曉微
以上正本證明與原本無異。
不得上訴。
                                    書記官  徐仁豐
中　　華　　民　　國　　109 　年　　4 　　月　　28　　日
附錄：本案論罪科刑法條全文
毒品危害防制條例第10條
施用第一級毒品者，處 6 月以上 5 年以下有期徒刑。
施用第二級毒品者，處 3 年以下有期徒刑。 
附表：
編號 扣押物品名稱 扣押物品內容 備註 1 第二級毒品甲基安非他命7包（含包裝袋7個） ①黃色結晶3袋，實稱毛重7.6080公克，淨重6.4170公克，取樣0.0128公克，餘重6.4042公克，檢出甲基安非他命成分。 ②白色微黃結晶4袋，實稱毛重5.3070公克，淨重4.0740公克，取樣0.0170公克，餘重4.0570公克，檢出甲基安非他命成分。 依據交通部民用航空局航空醫務中心108年5月23日航藥鑑字第0000000號鑑定書   以上驗餘淨重合計10.4612公克。  2 玻璃球吸食器1組（含玻璃球1個、吸管2支）   3 電子磅秤1 個  與本案無關